臺灣高等法院高雄分院刑事裁定
111年度毒抗字第225號
抗  告  人  
即  被  告  許惟婷


上列抗告人因聲請觀察勒戒案件，不服臺灣屏東地方法院中華民
國111年5月24日裁定(111年度毒聲字第270號)，提起抗告，本院
裁定如下：
    主  文
抗告駁回。
    理  由
一、本件抗告意旨略以：抗告人即被告甲○○（下稱被告）對驗尿
    結果，尿液內含第二級毒品一節並不爭執，但並不知道所服
    用之毒品咖啡包內含有第二級毒品，是以行為時並無施用第
    二級毒品之犯意，原審依此認定被告應送觀察勒戒，顯有不
    當云云。
二、按犯第10條之罪者，檢察官應聲請法院裁定，或少年法院（
    地方法院少年法庭）應先裁定，令被告或少年入勒戒處所觀
    察、勒戒，其期間不得逾二月，毒品危害防制條例第20條第
    1項定有明文。
三、經查，被告於民國110年10月22日晚間至翌日凌晨間某時，
    在屏東縣○○鎮○○街00號施用含第二級毒品之咖啡包，嗣為警
    查獲等情，已據被告於檢察官偵查中供認不諱（見毒偵卷11
    1年2月10日訊問筆錄第2頁）。又被告為警查獲後於110年10
    月24日採集其尿液，經送正修科技大學超微量研究科技中心
    檢驗結果，確呈安非他命類陽性反應，有該中心110年11月1
    6日報告編號R00-0000-000尿液檢驗報告、屏東縣政府警察
    局屏東分局偵辦毒品案件尿液送檢人真實姓名代號對照表在
    卷可資佐證。足見被告上揭於偵查自白與事實相符，被告確
    有施用第二級毒品犯行，堪以認定。
四、按刑法第13條第2項之不確定故意（學理上亦稱間接故意、
    未必故意）之行為人，對於構成犯罪之事實（包含行為與結
    果），預見其發生，而此發生不違背本意，存有「認識」及
    容任發生之「意欲」要素（最高法院100年度台上字第3890
    號判決意旨參照）。查現行毒品咖啡包多混有各種不同毒品
    ，各為本院職務、施用毒品者經驗上已知之事項，被告既曾
    多次施用毒品，自難諉稱不知，其施用毒品咖啡包對於其中
    含有第二級毒品安非他命之事實，可以預見，而仍施用之，
    就施用第二級毒品安非他命存有「認識」及容任發生之「意
    欲」，自屬有施用第二級毒品安非他命犯行，其辯稱並無施
    用第二級毒品安非他命之故意云云，尚非可採。
五、依上開說明，原審因認檢察官之聲請為正當，而依毒品危害
    防制條例第20條第1項之規定，裁定被告施用第二級毒品，
    令入勒戒處所觀察、勒戒，其期間不得逾2月。經核並無不
    合，被告仍執前詞提起抗告，而指摘原裁定不當，為無理由
    ，應予駁回。
據上論結，應依刑事訴訟法第412條，裁定如主文。
中　　華　　民　　國　　111 　年　　6 　　月　　29　　日
                  刑事第七庭    審判長法  官　李璧君
                                      法  官　葉文博
                                      法  官　石家禎
以上正本證明與原本無異。
不得再抗告。
中　　華　　民　　國　　111 　年　　6 　　月　　29　　日
                                      書記官　楊馥華